臺灣彰化地方法院刑事判決
111年度易字第230號
公  訴  人  臺灣彰化地方檢察署檢察官
被      告  周銘輝



上列被告因加重竊盜案件，經檢察官提起公訴（110年度偵緝字
第524號），被告於本院就被訴事實為有罪之陳述，本院裁定改
以簡式審判程序審理，判決如下：
    主  文
周銘輝共同犯攜帶兇器竊盜罪，處有期徒刑玖月；又共同犯攜帶
兇器毀越門窗、牆垣侵入住宅竊盜罪，處有期徒刑壹年壹月，未
扣案之空氣槍壹支及犯罪所得新臺幣拾參萬伍仟元沒收，均於全
部或一部不能沒收或不宜執行沒收時，追徵其價額。主刑部分應
執行有期徒刑壹年肆月。
    事實及理由
一、本案被告周銘輝所犯係死刑、無期徒刑、最輕本刑為3 年以
    上有期徒刑以外之罪，被告於準備程序中就被訴事實為有罪
    之陳述，經告知簡式審判程序之旨，並聽取公訴人及被告之
    意見後，本院認為適宜而依刑事訴訟法第273 條之1 第1 項
    規定，裁定進行簡式審判程序，且依同法第273 條之2 、第
    159 條第2 項之規定，不適用同法第159 條第1 項傳聞法則
    有關限制證據能力之相關規定，亦不受同法第161 條之2 、
    第161 條之3 、第163 條之1 及第164 條至170 條規定之限
    制，合先敘明。
二、本件犯罪事實、證據併所犯法條，除犯罪事實一第2行「有
    期徒刑10月」應更正為「應執行有期徒刑1年4月」、證據並
    所犯法條欄二第4行「第321條」應更正為「刑法第321條」
    、證據部分補充被告於本院之自白外，均引用檢察官起訴書
    之記載（如附件）。
三、爰以行為人責任為基礎，審酌被告尚值壯年，不思循正當途
    徑取得財物，竟因缺錢花用，即與共犯洪富貴共同竊取他人
    車輛、翻牆、破壞鋁門窗等手段竊取財物，造成他人財產權
    之損害，法治觀念實屬淡薄，又被告前已有多次竊盜、違反
    毒品危害防制條例、違反槍砲彈藥刀械管制條例、偽造文書
    等累累前科，素行難謂良好；又考量被告於本件犯罪之分工
    (被告與共同被告洪富貴於二案件均事前謀議，然竊車之兇
    器係由共犯洪富貴提供並執行、侵入住宅之兇器係由被告提
    供並執行對落地鋁門窗之破壞等情)，及犯後逃匿經通緝近
    一年始行到案，然始終坦承犯行等犯後態度，兼衡被告自陳
    之智識程度、職業、家庭生活經濟狀況(本院卷第98頁)等一
    切情狀，並參酌被害人陳小娟之意見:被告所竊取之金飾係
    飽含重要回憶之物品，且被告犯罪手段係侵入被害人陳小娟
    住宅，令被害人陳小娟日常生活均於恐懼中，是被害人陳小
    娟因被告本件加重竊盜犯行，夜不成眠，無法原諒被告等語
    ，爰分別量處如主文所示之刑，並定其應執行之刑，以示懲
    儆。
四、沒收部分:
（一）未扣案之空氣槍一支，為被告攜帶前往被害人陳小娟住家
      竊取相關財物所用，為被告所得支配之犯罪工具，應依刑
      法第38條第2項、第4項，宣告沒收，並於全部或一部不能
      沒收或不宜執行沒收時，追徵其價額。
（二）按共同犯罪行為人之組織分工及不法所得，未必相同，其
      所得之沒收，應就各人分得之數為之，亦即依各共犯實際
      犯罪利得分別宣告沒收（最高法院104 年8 月11日第13次
      刑事庭會議決議參照）。所謂各人「所分得」，係指各人
      「對犯罪所得有事實上之處分權限」，法院應視具體個案
      之實際情形而為認定；是倘若共同正犯各成員內部間，對
      於不法利得分配明確時，即應依各人實際分配所得沒收。
      又按犯罪所得包括違法行為所得、其變得之物或財產上利
      益及其孳息，刑法第38條之1第4項亦定有明文，被告竊得
      金飾1批變價後之金額為新臺幣(下同)24萬元及現金3萬元
      (被告自承竊得2至3萬元，被害人陳小娟稱遭竊4至5萬元
      ，爰以被告自承且較接近被害人主張失竊金額之3萬元為
      計)，是被告及共犯洪富貴共犯此部分犯行之犯罪所得，
      共計獲得27萬元，被告自承係與共犯洪富貴朋分各半亦與
      常情相符，應認被告之犯罪所得為13萬5千元，且尚未賠
      償給被害人陳小娟，自應依刑法第38條之1 第1 項、第3 
      項，均予宣告沒收，並於全部或一部不能沒收或不宜執行
      沒收時，追徵其價額。
五、依刑事訴訟法第273條之1第1項、第299條第1項、第310條之
    2、第454條第2項，刑法28條、第321條第1款、第2款、第3
    款、第38條第2項、第4項、第38條之1第1項、第3項、第51
    條第5款，刑法施行法第1條之1第1項，判決如主文所示。
六、如不服本件判決，得自收受判決送達之日起20日內，向本院
    提出上訴書狀，上訴於第二審法院。
本案經檢察官吳宇軒提起公訴，檢察官劉欣雅到庭執行職務。
中　　華　　民　　國　　111 　年　　6 　　月　　29　　日
                    刑事第四庭    法      官  許家偉
以上正本證明與原本無異。
如不服本判決應於收受判決後20日內向本院提出上訴書狀，並應
敘述具體理由。其未敘述上訴理由者，應於上訴期間屆滿後20日
內向本院補提理由書(須附繕本)「切勿逕送上級法院」。
告訴人或被害人對於判決如有不服具備理由請求檢察官上訴者，
其上訴期間之計算係以檢察官收受判決正本之日期為準。
中　　華　　民　　國　　111 　年　　6 　　月　　29　　日
                                  書  記  官  張良煜
附錄本件論罪科刑法條全文
中華民國刑法第321條
犯前條第1項、第2項之罪而有下列情形之一者，處6月以上5年以
下有期徒刑，得併科50萬元以下罰金：
一、侵入住宅或有人居住之建築物、船艦或隱匿其內而犯之。
二、毀越門窗、牆垣或其他安全設備而犯之。
三、攜帶兇器而犯之。
四、結夥三人以上而犯之。
五、乘火災、水災或其他災害之際而犯之。
六、在車站、港埠、航空站或其他供水、陸、空公眾運輸之舟、
    車、航空機內而犯之。
前項之未遂犯罰之。